【裁判字號】    95,訴,1946
【裁判日期】    951115
【裁判案由】    違反槍砲彈藥刀械管制條例等
【裁判全文】
臺灣桃園地方法院宣示判決筆錄          95年度訴字第1946號
公  訴  人  臺灣桃園地方法院檢察署檢察官
被      告  戊○○
                    （另案於台灣桃園監獄執行中）
指定辯護人  本院公設辯護人丙○○
上列被告因竊盜案件，於中華民國95年11月15日上午10時許，在
本院第14法庭宣示判決，出席職員如下：
          法  官  尹  良
          書記官  廖宜政
          通  譯
法官起立朗讀判決主文、犯罪事實要旨、處罰條文、附記事項，
及告以上訴限制、期間並提出上訴狀之法院，且諭知記載其內容
：
一、主  文：
戊○○共同行使偽造私文書，足以生損害於公眾及他人，累犯，
處有期徒刑伍月，扣案之「甲○○」國民身分證、汽車駕駛執照
上換貼之「戊○○」照片各壹張；台灣大哥大第三代行動通信業
務服務申請書「客戶聯」上之申請人簽章欄上偽造「甲○○」署
押壹枚、和信電訊行動電話服務申請書「客戶聯」上之申請人簽
章欄上偽造「甲○○」署押貳枚；未扣案台灣大哥大第三代行動
通信業務服務申請書「公司聯」、「銷售店聯」上之申請人簽章
欄上偽造「甲○○」署押各壹一枚；和信電訊行動電話服務申請
書「客服聯」、「經銷商聯」上之申請人簽章欄上偽造「甲○○
」署押各貳枚，均沒收；又共同攜帶兇器、毀越門扇竊盜，累犯
，處有期徒刑玖月，扣案釘拔器壹支、手套壹副、螺絲起子貳支
，均沒收。又偽造署押，足以生損害於公眾及他人，累犯，處有
期徒刑參月，桃園縣政府警察局大溪分局九十五年七月二十四日
二十三時許「己○○」名義偵訊（調查）筆錄上偽造之「己○○
」署押貳枚、指印貳枚，均沒收。應執行有期徒刑壹年肆月，扣
案之「甲○○」國民身分證、汽車駕駛執照上換貼之「戊○○」
照片各壹張；台灣大哥大第三代行動通信業務服務申請書「客戶
聯」上之申請人簽章欄上偽造「甲○○」署押壹枚、和信電訊行
動電話服務申請書「客戶聯」上之申請人簽章欄上偽造「甲○○
」署押貳枚；未扣案台灣大哥大第三代行動通信業務服務申請書
「公司聯」、「銷售店聯」上之申請人簽章欄上偽造「甲○○」
署押各壹一枚；和信電訊行動電話服務申請書「客服聯」、「經
銷商聯」上之申請人簽章欄上偽造「甲○○」署押各貳枚；扣案
釘拔器壹支、手套壹副、螺絲起子貳支、桃園縣政府警察局大溪
分局九十五年七月二十四日二十三時許「己○○」名義偵訊（調
查）筆錄上偽造之「己○○」署押貳枚、指印貳枚，均沒收。
二、犯罪事實要旨：
(一)、戊○○前於民國九十年間因竊盜案件，經本院判處有期徒刑
    八月確定，於九十一年三月十七日執行完畢；又於九十二年
    間因竊盜、偽造文書案件，經本分別判處有期徒刑五月、四
    月，經本院裁定應執行有期徒刑八確定，於九十三年一月二
    十三日執行完畢。
(二)、戊○○猶不知悔改，先後為下列犯行：
、於九十五年四月十三日至同年月十七日間某日某時許，在桃
    園縣中壢市之「名家旅館」停車場內，同時拾獲屬乙○○（
    起訴書誤載為邱俊雄）所有因失竊而離本人持有之汽車駕駛
    執照一枚（起訴書誤載為國民身分證及駕照各一枚）（該汽
    車駕駛執照係於九十五年四月九日二時許，在屏東縣恆春鎮
    ○○路某便利商店附近失竊）；屬甲○○所有因失竊而離本
    人持有之國民身分證及汽車駕駛執照各一枚（起訴書誤載為
    汽車駕照一枚）（該國民身分證、汽車駕駛執照均係於九十
    五年四月十三日十一時五十分許，在桃園縣中壢市○○○路
    附近之萊爾富便利商店失竊），戊○○為能以該等證件向電
    信公司以搭配門號之優惠方案取得行動電話機，竟基於意圖
    為自己不法之所有之犯意，先同時將該汽車駕駛執照二枚、
    國民身分證一枚侵占據為己有；旋即與某真實姓名年籍不詳
    綽號「阿祥」之成年男子，基於行使變造特種文書、行使偽
    造私文書、詐欺取財之犯意聯絡，於九十五年四月十三日至
    同年月十七日間某日某時許，在桃園縣境內某處，由戊○○
    提供其照片二張，交「阿祥」將上開「甲○○」國民身分證
    及汽車駕駛執照各一枚上「甲○○」之照片撕下，接續換貼
    「戊○○」之照片，以此方式變造「甲○○」之國民身分證
    及汽車駕駛執照各一枚，足以生損害於戶政、監理機關對於
    身分資料管理之正確性及甲○○；二人旋即於同年月十七日
    某時許，一同持上開變造之國民身分證及汽車駕駛執照，前
    往劉光昇所開設位於新竹縣關西鎮○○路二○號之「關西通
    訊行」內，由戊○○冒用「甲○○」之名義，向劉光昇行使
    該變造國民身分證及汽車駕駛執照各一枚，並接續在具有私
    文書性質之台灣大哥大第三代行動通信業務服務申請書（一
    式三聯）之申請人簽章欄上偽造「甲○○」簽名一式三枚；
    在具有私文書性質之和信電訊股份有限公司（下稱和信公司
    ）之行動電話服務申請書（一式三聯）之申請人簽章欄上偽
    造「甲○○」簽名二式六枚，用以表示申請租用臺灣大哥大
    之0000000000號及和信公司之0000000000號行動電話門號並
    同意申請書記載之計費方案等意思，嗣同時將上開二份申請
    書交予不知情之劉光昇，使其持向臺灣大哥大及和信公司行
    使，劉光昇因而陷於錯誤，而交付上開行動電話門號之SIM
    卡各一張及因申請門號而得以優惠方案購得之摩托羅拉廠牌
    V 二二六型行動電話各一具（SIM 卡及手機均未扣案），足
    以生損害於甲○○及台灣大哥大公司、和信公司對行動電話
    門號管理之正確性。
、與某真實姓名不詳綽號「三狼」之成年男子，共同意圖為自
    己不法所有之竊盜犯意聯絡，於九十五年四月二十日十時十
    分許，行經林義訓位於桃園縣楊梅鎮○○○路五二二巷三號
    住處前，見該大門未鎖，先由「三狼」攜帶其所有客觀上足
    以傷害人體，可作為兇器使用之釘拔器一支、螺絲起子二支
    作為工具侵入該住宅內（侵入住宅部分未據告訴、起訴），
    隨即順樓梯到達該住宅頂樓後，步行至位於隔壁之同縣鎮○○○路五二二巷一號丁○○住宅頂樓，由「三狼」以上開釘
    拔器、螺絲起子破壞該丁○○住宅頂樓鐵門（毀損部分未據
    告訴、起訴）後，以此毀越門扇之方式侵入丁○○住宅（侵
    入住宅部分未據告訴、起訴），旋即先下到該宅一樓開啟大
    門，讓戊○○手帶其所有之手套一雙進入後，共同接續竊取
    丁○○所有之如附表所示之金飾及數位相機一台得手。嗣因
    林義訓（起訴書誤載為許義訓）查覺有異，協同鄰人許逢春
    逮捕戊○○後，報警查獲，除當場扣得上開「三狼」所有之
    釘拔器一支、螺絲起子二支及戊○○所有之手套一雙外，亦
    扣得前開變造之甲○○國民身分證、汽車駕駛執照各一枚；
    台灣大哥大第三代行動通信業務服務申請書「客戶聯」、和
    信電訊行動電話服務申請書「客戶聯」各一張。
、戊○○另因持有改造手槍、子彈（持有改造手槍、子彈部分
    另行審結），為警於九十五年七月二十四日二十二時十五分
    許，在桃園縣中壢市陸光六村二九號前查獲，戊○○為逃避
    刑責，乃於九十五年七月二十四日二十三時許，在桃園縣政
    府警察局大溪分局，向員警表示渠係「己○○」本人，而冒
    名以「己○○」之姓名應訊，並基於偽造署押之犯意，接續
    於上開警訊筆錄上簽署「己○○」之署押、按捺指印各二枚
    ，足以生損害於己○○及警察機關偵查犯罪之正確性，惟隨
    即為警識破而查悉上情。
三、處罰條文：修正後刑法第二條第一項前段、行為時刑法第二
    百十六條、第二百十條、第二百十二條、第二百十九條、第
    三百二十一條第一項第二、三款、第三百三十七條、第三百
    三十九條第一項、修正前刑法第二十八條、第五十五條、第
    四十七條、第三十八條第一項第二款、第五十一條第五款，
    罰金罰鍰提高標準條例第一條前段。
四、協商判決除有刑事訴訟法第四百五十五條之四第一項第一款
    於本訊問程序終結前，被告撤銷協商合意或檢察官撤回協商
    聲請者；第二款被告協商之意思非出於自由意志者；第四款
    被告所犯之罪非第四百五十五條之二第一項所定得以協商判
    決者；第六款被告有其他較重之裁判上一罪之犯罪事實者；
    第七款法院認應諭知免刑或免訴、不受理者情形之一，及違
    反同條第二項「法院應於協商合意範圍內為判決；法院為協
    商判決所科之刑，以宣告緩刑或二年以下有期徒刑、拘役或
    罰金為限」之規定者外，不得上訴。
五、如有前項得上訴之情形者，得自收受判決送達之日起十日內
    ，向本院提出上訴書狀，上訴於第二審法院。
六、本案經檢察官郝中興到庭執行職務。
中    華    民    國    95    年    11    月    15    日
                  刑事第三庭
                      書記官  廖宜政
                      法  官  尹  良
上正本證明與原本無異。
                      書記官  廖宜政
中    華    民    國    95    年    11    月    15    日
附錄：
中華民國刑法第216條
（行使偽造變造或登載不實之文書罪）
行使第 210 條至第 215 條之文書者，依偽造、變造文書或登載
不實事項或使登載不實事項之規定處斷。
中華民國刑法第210條
（偽造變造私文書罪）
偽造、變造私文書，足以生損害於公眾或他人者，處 5 年以下有
期徒刑。
中華民國刑法第212條
（偽造變造特種文書罪）
偽造、變造護照、旅券、免許證、特許證及關於品行、能力服務
或其他相類之證書、介紹書，足以生損害於公眾或他人者，處1
年以下有期徒刑、拘役或3 百元以下罰金。
中華民國刑法第321條
（加重竊盜罪）
犯竊盜罪而有左列情形之一者，處 6 月以上、 5 年以下有期徒
刑：
一  於夜間侵入住宅或有人居住之建築物、船艦或隱匿其內而犯
之者。
二  毀越門扇、牆垣或其他安全設備而犯之者。
三  攜帶兇器而犯之者。
四  結夥三人以上而犯之者。
五  乘火災、水災或其他災害之際而犯之者。
六  在車站或埠頭而犯之者。
前項之未遂犯罰之。


司法院資訊處製作；財團法人民間司法改革基金會備份。
